【裁判字號】    98,消債清,31
【裁判日期】    980316
【裁判案由】    清算事件
【裁判全文】
台灣台中地方法院民事裁定            98年度消債清字第31號
    聲  請  人
    即  債務人  乙○○
                          樓之.
    相  對  人
    即  債權人  寰辰資產管理股份有限公司
    法定代理人  丙○○
    代  理  人  鄧睿凱
    相  對  人
    即  債權人  力興資產管理股份有限公司
                （原「中興商業銀行股份有限公司)」
    法定代理人  甲○○
上列當事人因消費者債務清理事件聲請清算，本院裁定如下：
    主    文
債務人乙○○自中華民國98年 3月16日16時起開始清算程序，並
同時終止清算程序。
    理    由
一、按法院開始清算程序之裁定，應載明其年、月、日、時，並
    即時發生效力；債務人之財產不敷清償清算程序之費用時，
    法院應裁定開始清算程序，並同時終止清算程序，消費者債
    務清理條例第83條第1項、第85條第1項分別定有明文。
二、本件聲請人即債務人聲請意旨略以：聲請人（出血性腦中風
    ）名下之無擔保債務總額｛321萬6000元，（194萬1105元，
    債務人漏未申報，於本院訊問時，始陳述補列），總債務51
    5萬7105元｝ ，為房屋拍賣之不足額，債務，而債務人目前
    之收入僅約2萬2228元，需負擔家庭生活開銷1萬6611元，因
    三名子女收入不穩定僅負擔自己生活開銷。債務人之經濟狀
    況極為拮据，目前僅靠先生詹和鐘（重度肢障）津貼收入貼
    補家用，但先生勞保局每月1萬7000元津貼僅能領取4年（目
    前已領取約 3年多），重度肢障無法找工作，也須長期看診
    ，債務人惟恐日後經濟狀況更為拮据，確有不能清償債務之
    情事。是聲請人之財產及收入扣除日常生活支出後，不足以
    清償債務，與最大債權銀行合作金庫商業銀行股份有限公司
    （債權業已讓與債權人「寰辰資產管理股份有限公司」）進
    行前置協商而不成立，又聲請人即債務人又未經法院裁定開
    始更生程序或許可和解或宣告破產，爰聲請清算等語。
三、經查：債務人所主張之上開事實，業據提出戶籍謄本、債權
    人清冊（債務 515萬7105元）、財產及收入狀況說明書、財
    團法人金融聯合徵信中心當事人綜合信用報告--債務清理條
    例前置協商專用債權人清冊、財政部台灣省中區國稅財產歸
    屬資料清清單、財政部台灣省中區國稅局95年、96年度綜合
    所得稅各類所得資料清單（含配偶詹和鐘）、存摺、勞工保
    險被保險人投保資料表、台灣台中地方法院民事執行處91年
    執字第 33598號通知（扣薪執行命令）、台中市政府函、前
    置協商不成立通知書、殘障手冊（債務人與先生詹和鐘二人
    ）、診斷證明書、91年度執字第44893號民事執行卷宗（債
    權人「中興商業銀行股份有限公司」，債務人「詹和鐘、乙
    ○○」，拍賣不動產不足額）附卷為證。此外，本件又查無
    聲請人即債務人有消費者債務清理條例第6條第3項、第 8條
    或第82條第 2項所定駁回清算聲請之事由存在，則聲請人即
    債務人聲請清算，應屬有據。再查，依據聲請人即債務人所
    提財產及收入狀況說明書所載，其財產除銀行存款 1萬3363
    元外，別無其他財產（土地及建物均遭拍賣），再參酌本件
    清算程序之規模，堪認債務人之財產應不敷清償清算程序之
    費用，自應裁定開始本件清算程序，並同時終止清算程序，
    爰裁定如主文。
中    華    民    國    98    年    3     月    16    日
                  民事庭法  官  顏世傑
上為正本係照原本作成
「開始清算程序」之裁定不得抗告，如不服「同時終止清算程序
」之裁定，應於裁定送達後10日內，以書狀向本院提出抗告，並
繳納抗告費新臺幣1000元。
中    華    民    國    98    年    3     月    16    日
                        書記官  楊緩筑


司法院資訊處製作；財團法人民間司法改革基金會備份。
